【裁判字號】    92,交訴,112
【裁判日期】    920728
【裁判案由】    公共危險
【裁判全文】
臺灣臺南地方法院刑事判決                        九十二年度交訴字第一一二號
    公  訴  人  臺灣台南地方法院檢察署檢察官
    被      告  乙○○
右列被告因公共危險案件，經檢察官提起公訴（九十一年度營偵字第一六０一號），
本院判決如左：
    主  文
乙○○駕駛動力交通工具肇事，致人傷而逃逸，處有期徒刑陸月；又駕駛動力交通工
具肇事，致人傷而逃逸，處有期徒刑捌月，應執行有期徒刑壹年，緩刑年。
    事  實
一、乙○○於民國九十一年十月二十日下午六時五分許，駕駛車牌號碼三Ｍ─五五七
    九號自用小客車，沿臺南縣新營市○○路由南往北方向（起訴書誤繕為由西往東
    方向）行駛，行經太子路與嘉芳街交岔路口處時，本應注意汽車行駛時，駕駛人
    應注意車前狀況及兩車併行之間隔，並隨時採取必要之安全措施，而依當時情形
    ，客觀上又無不能注意之情事，其能注意竟疏未注意保持兩車併行之間隔距離，
    致其自用小客車右前保險桿處擦撞到同向右方由丁○○○所騎駛之車牌號碼ＯＡ
    Ｒ─四五一號重型機車後方，造成丁○○○人車倒地，受有上下肢多處擦挫傷、
    臀部挫傷之傷害（過失傷害部分業據撤回告訴，另經檢察官為不起訴處分）。詎
    乙○○肇事後，因恐遭索賠，竟未下車察看，反而逕自駕車往前逃逸，惟於同日
    下午六時六分許，於距前開肇事地點約二九０公尺遠之處即該路（太子路）史脫
    普舒潔紙廠前，仍因緊張而疏未注意保持兩車併行之間隔距離，致其自用小客車
    右前保險桿處擦撞同向右方由丙○所駕駛之車牌號碼ＴＦＷ─七二九號重型機車
    後方，造成丙○人車倒地，受有雙肘、右大腿外側、雙膝多處擦傷之傷害（過失
    傷害部分，業據撤回告訴，另經檢察官為不起訴處分），詎乙○○竟仍畏賠償責
    任，未下車察看，仍逕自駕車往前逃逸。乙○○肇事逃逸後，深感不安，於翌日
    （即十月二十一日）凌晨七時許，由友人陪同，至臺南縣警察局新營分局重溪派
    出所投案。
二、案經丁○○○、丙○訴由臺南縣警察局新營分局報請臺灣台南地方法院檢察署檢
    察官偵查起訴。
    理  由
一、右揭事實，業據被告乙○○分別於警詢、檢察官偵查時及本院審理時坦承不諱，
    核與被害人丁○○○、丙○於警、偵訊及本院審理時到庭指訴之情節相符。而證
    人即處理本件車禍之臺南縣警察局新營分局民治派出所警員甲○○（現已調至臺
    南縣警察局警備隊），亦就上開車禍發生後，與同事據報至現場處理，並根據現
    場被害人及民眾提供之車牌號碼、車身顏色等車輛特徵，確認肇事車輛及被告為
    駕駛人後，至被告住處欲查訪被告未獲，而再前往被告住處所在地之派出所（即
    臺南縣警察局新營分局重溪派出所），欲查詢被告之起居情形時之際，被告與友
    人至派出所投案等情，於本院審理時，具結證述甚詳（參見本院九十二年七月十
    四日審理筆錄）。又被害人二人遭被告駕車撞及後，分別受有如事實欄所載之傷
    害，被告並因此與被害人二人均達成民事和解，並由被害人二人於檢察官偵訊時
    ，具狀撤回過失傷害部分告訴乙節，亦有營新醫院診斷證明書、撤回告訴狀各二
    紙及臺灣臺南地方法院檢察署檢察官不起訴處分書一紙可憑，此外復有道路交通
    事故調查報告表、舉發違反道路交通管理事件通知單各一紙、道路交通事故現場
    蒐證照片十八幀在卷可資佐證，本件事證已臻明確，被告犯行足堪認定。
二、核被告乙○○所為，係犯刑法第一百八十五條之四之駕車肇事逃逸罪。其二次肇
    事逃逸犯行，犯意不同，應分論併罰。按被告雖於前開車禍後翌日凌晨七時許，
    至臺南縣警察局新營分局重溪派出所向警員表明其犯行，惟前開車禍肇事後，警
    員甲○○已於被告至派出所前，確認被告即係前開車禍之肇事者及其逃逸之犯行
    ，業如前述，則被告於前開犯行業經偵查機關發覺後，方至警察機關表明其犯罪
    ，應可認定，是被告所為，性質上應為投案，而非自首，併此敘明。爰審酌被告
    犯罪之動機、目的、手段、短時間內竟為二次肇事逃逸行為、惡性非輕、被害人
    二人傷勢之非重、及被告犯罪後尚能主動前往警察機關投案、於偵查及審理過程
    均坦認犯行及其已與被害人二人達成民事和解等情狀，分別量處如主文所示之刑
    ，並定其應執行刑，以資懲儆。末查被告曾於七十一年間因竊盜罪，經臺灣高等
    法院判處有期徒刑一年確定，已於七十六年間執行完畢，執行完畢後五年內未再
    受有期徒刑以上刑之宣告，此有臺灣高等法院被告全國前案紀錄表及臺灣臺南地
    方法院檢察署刑案資查註紀錄表附卷可稽，其因一時短於思慮致罹刑章，經此次
    偵審程序教訓，當知所警惕，諒無再犯之虞，本院復考量被告肇事後不出一日（
    約十二、三小時），即深受良心之煎熬而出面投案、顯有悔意，且於事後與被害
    人二人達成和解賠償損失並經該二人撤回告訴，已如前述，本院因認前開對被告
    宣告之刑，以暫不執行為適當，爰併宣告緩刑三年，以啟自新，並觀後效。
據上論斷，應依刑事訴訟法第二百九十九條第一項前段、刑法第一百八十五條之四、
第五十一條第五款、第七十四條第二款，判決如主文。
中      華      民      國      九十二      年    七    月    二十八    日
                              臺灣臺南地方法院交通法庭
                                      法  官  洪士傑
右正本證明與原本無異。
如不服本判決應於送達後十日內向本院提出上訴狀。
                                      書記官  陳金堂
中      華      民      國      九十二      年    七    月    二十八    日
附錄本案論罪科刑法條全文：
中華民國刑法第一百八十五條之四
駕駛動力交通工具肇事，致人死傷而逃逸者，處六月以上五年以下有期徒刑。


司法院資訊處製作；財團法人民間司法改革基金會備份。
